---
title: "Instrumento de Coleta de Dados e Estatística Descritiva"
output: html_notebook
---
By danttis

github.com/danttis

--------------------------------------------------------------------------------

Importação do DataBase
```{r}
formulario = read.csv("formulario.csv", sep=",", dec=".", stringsAsFactors = T)

```

Renomear colunas para melhor tratamento dos dados
```{r}
colnames(formulario) = c("Data","Nome","Idade","Escolaridade","Vantagens","Desvantagens","Media_presencial","Media_ensino_remoto","Satisfacao")
summary(formulario)
```

Limpando dados desnecessarios para a analise. 
```{r}
new_form = formulario[,3:9]
summary(new_form)
hist(new_form$Satisfacao , main = "Nível de Satisfação", xlab = "", ylab = "Frequência")
```

Corrigindo caracteres não reconhecidos
```{r}
summary(new_form)
levels(new_form$Escolaridade) = c("Fundamental", "Medio", "Superior")
levels(new_form$Vantagens) = c("Facil acesso ao material", "Horarios flexiveis","Outros","Seguransa e conforto de casa")
levels(new_form$Desvantagens) = c("Acesso a internet","Dificuldade de compreensao","Diculdade de comunicasao","Outro")
```

Trabalhando com os dados concertados 
```{r}
dados = new_form
```
Distribuições de frequencia
```{r}
#Variavél quantitativa
table(dados$Idade)

#variavél qualitativa
table(dados$Desvantagens)
```
Gráficos  para cada tipo de variavél
Quantitativa Discreta
```{r}
barplot(dados$Idade, main = "Idades", col = "red", xlab = "" , ylab = "Idades")
```
Quantitativa Continua
```{r}
plot(dados$Media_presencial, main = "Médias do Período Presencial", xlab = "Notas", ylab = "", type = "b", col = "red")

```
Qualitativa ordinal
```{r}
library(scales)
freq = table(dados$Escolaridade)
pie(freq, main = "Qual nível estuda", labels = c(paste(round(freq*100/sum(freq), 2), "%", sep="")), col = c("#970a00","#1f3b5c","#0f5f02"))
legend("topright", fill = c("#970a00","#1f3b5c","#0f5f02"), legend = c("Fundamenta", "Médio","Superior"))
```
Qualitativa Nominal
```{r}
vantagens = table(dados$Vantagens)
desvantagens = table(dados$Desvantagens)
par(mfrow=c(1,2.1), mar=c(0,0,0,0), oma=c(0,0,0,0))
pie(vantagens , main = "", labels = c(paste(round(vantagens*100/sum(vantagens), 2), "%", sep="")), col = c("#970a00","#1f3b5c","#fffbf4","#0f5f02"))
legend("topleft", fill = c("#970a00","#1f3b5c","#0f5f02","#fffbf4"), legend = c("Fácil acesso ao material", "Horários flexíveis","Segurança e conforto de casa","Outros"), bty = "n", cex = 0.8)
legend("bottom", col = "white", legend = c("Maior vantagem no ensino remoto"), bty = "n", cex = 0.8)
pie(desvantagens, main = "", labels = c(paste(round(desvantagens*100/sum(desvantagens), 2), "%", sep="")), col = c("#970a00","#1f3b5c","#0f5f02","#fffbf4"))
legend("topleft", fill = c("#970a00","#1f3b5c","#0f5f02","#fffbf4"), legend = c("Acesso a internet", "Dificuldade de compreensão","Dificuldade de comunicação","Outros"), bty = "n", cex = 0.8)
legend("bottomleft", col = "white", legend = c("Maior desvantagem no ensino remoto") , bty = "n",cex=0.8)

```

Análise Bivariada
```{r}
notas = c(1:20)
plot(dados$Media_presencial, main = "Médias do Período Presencial x Remoto", xlab = "", ylab = "Notas", type = "b", col = "red")
lines(notas, dados$Media_ensino_remoto,col = "blue", type = "b")
legend("bottomleft", legend=c("Médias no periodo presencial", "Médias no periodo remoto"),col=c("red", "blue"),lty = 1:1,
  bty = "n",cex=0.8)
```
Medidas de Posição
```{r}
#Função para obter a moda , fonte: https://www.tutorialspoint.com/r/r_mean_median_mode.htm
moda <- function(v) {
   uniqv <- unique(v)
   uniqv[which.max(tabulate(match(v, uniqv)))]
}
```

```{r}
print("Medidas de Posição")
cat("Médias", "\n",
"Idade:",mean(dados$Idade),"\n",
"Notas Presencial:",mean(dados$Media_presencial),"\n",
"Notas Ensino Remoto:",mean(dados$Media_ensino_remoto),"\n",
"Satisfação:",mean(dados$Satisfacao),"\n")

cat("Modas", "\n",
"Idade:",moda(dados$Idade),"\n",
"Notas Presencial:",moda(dados$Media_presencial),"\n",
"Notas Ensino Remoto:",moda(dados$Media_ensino_remoto),"\n",
"Satisfação:",moda(dados$Satisfacao),"\n")

cat("Medianas", "\n",
"Idade:",median(dados$Idade),"\n",
"Notas Presencial:",median(dados$Media_presencial),"\n",
"Notas Ensino Remoto:",median(dados$Media_ensino_remoto),"\n",
"Satisfação:",median(dados$Satisfacao),"\n")

cat("Quartis", "\n",
"Idade:",quantile(dados$Idade),"\n",
"Notas Presencial:",quantile(dados$Media_presencial),"\n",
"Notas Ensino Remoto:",quantile(dados$Media_ensino_remoto),"\n",
"Satisfação:",quantile(dados$Satisfacao),"\n")

```

Medidas de dispersão
```{r}
cat("Ampitude:","\n",
"Idade:",range(dados$Idade),"\n",
"Notas Presencial:",range(dados$Media_presencial),"\n",
"Notas Ensino Remoto:",range(dados$Media_ensino_remoto),"\n",
"Satisfação:",range(dados$Satisfacao),"\n")

cat("Variância:","\n", 
"Idade:",var(dados$Idade),"\n",
"Notas Presencial:",var(dados$Media_presencial),"\n",
"Notas Ensino Remoto:",var(dados$Media_ensino_remoto),"\n",
"Satisfação:",var(dados$Satisfacao),"\n")
```

